---
title: "Introduction"
author: "B. Maranget"
date: "20/01/2021"
output: 
  html_document: 
    number_sections: yes
    toc: yes
editor_options: 
  chunk_output_type: console
---


```{r setup, include=FALSE}
knitr::opts_chunk$set(echo = TRUE)
knitr::opts_chunk$set(cache = TRUE)
# Passer la valeur suivante à TRUE pour reproduire les extractions.
knitr::opts_chunk$set(eval = TRUE)
knitr::opts_chunk$set(warning = FALSE)
```

# Objet

L6ECSIG Construction et utilisation des SIG 2021/22
 (Gr. 6 Jeudi 18h - 20h Salle 217 sur le campus de Clignancourt)
 
  L'idée du cours est de consolider les acquis de la L2 et de familiariser les étudiants à la création (géoréférencement, vectorisation, gdb, ArcGIS Collector) et à la valorisation des données (Webmap, Dashboards, StoryMaps).

Dans ce cours, au lieu d'utiliser les outils ArcGIS, on part sur R / git et OSM mais l'objectif reste le même.

# Déroulé

```{r}
data <- read.csv("data/deroule.csv", header =F, fileEncoding = "UTF-8")
knitr::kable(data)
```

Notez au passage que la semaine avant les vacances de Pâques les L3 n'ont pas cours puisqu'ils sont en stage de terrain. Il faut donc compter 11 séances + 1 séance de révision.


# Evaluation

régime du contrôle mixte, 

- c'est-à-dire une note de contrôle continu (coeff 1)

Deux évaluations : un DST et un projet maison 

- Elle sera accompagnée d'une note de partiel (coeff 2)

Examen qui se tiendra dans les deux dernières semaines de mai à une date qui nous sera communiquée ultérieurement. Il s'agit là d'une évaluation individuelle sur machine d'une durée de 2h et qui comptera pour un coefficient 2.


# Données

Données sur la commune de Bondy, données OSM et internes + carroyage INSEE

La collecte des données ne se fait pas sur le terrain mais à partir de sources internes et sur openstreet map.



```{r}
library(sf)
zone <- st_read("data/vote.gpkg", "zone", quiet = TRUE,stringsAsFactors = F)
resultat <- read.csv("data/bondyElection.csv", encoding = "UTF-8")
```

# Bibliographie

https://framabook.org/r-et-espace/


# Profil étudiants

```{r}
cours1 <- read.csv("data/cours1.csv", fileEncoding = "UTF-8")
str(cours1)
tab  <- table (cours1$appétence.codage..1.fort.4.mauvais)
barplot(tab, col = heat.colors(5), border = NA, xlab = "appétence, (1 oui - 4 non)")
```


## Exercice : mettre en graphique les autres vecteurs

Pendant l'exercice, on regarde l'aide (F1) et on chercdhe les options de barplot pour :

- étiquettes (names.arg) 
- verticales (las)
- legende (legend.text)

L'aide ne permet pas de trouver ces éléments, il faut souvent se reporter plutôt sur internet.

```{r}
# choix de la variable : présent et dénombrement
tab <- table (cours1$présent)
barplot(tab, col =heat.colors(4), border = NA, names.arg = names(tab), las = 2, main = "Présent des étudiants")
barplot(tab, col =heat.colors(4), border = NA, legend.text = T, main = "Présent des étudiants")
```



## Recodage

source : 





```{r}
tab <- table(cours1$futur)
etik <- names(tab)
names(tab)
barplot(tab, names.arg = names(tab), las = 2)
```

Il s'agit ici de diminuer le nombre de modalités de la variable.

### Un exemple : les urbanistes


```{r}
motif <- grep("rba", cours1$futur)
cours1$futur [motif]
cours1$futur [motif] <- "urbanisme"
```



### Exercice : quel autre recodage possible ?

## Valeurs manquantes

NA (Not Avalaible)

? et absence de réponse n'ont pas la même valeur.
On décide de recoder les réponses nulles en NA


```{r}
cours1$futur == ""
cours1$futur [cours1$futur == ""]
cours1$futur [cours1$futur == ""] <- NA
tab <- table(cours1$futur, useNA  = "always")
``` 

