---
title: "rmdexam"
author: "A. Simon"
date: "17/02/2022"
output: 
  html_document: 
    number_sections: yes
    toc: yes
editor_options: 
  chunk_output_type: console
---


```{r setup, include=FALSE}
knitr::opts_chunk$set(echo = TRUE)
knitr::opts_chunk$set(cache = TRUE)
# Passer la valeur suivante à TRUE pour reproduire les extractions.
knitr::opts_chunk$set(eval = TRUE)
knitr::opts_chunk$set(warning = FALSE)
```
Il faut croiser les indicateurs socio-économiques et les résultats des votes. Pour cela, il va falloir utiliser les données socio-économique fournies par l'INSEE en Ile de France et les résultats des votes de Bondy. 

# Exploration statistique

## Intégrer les données dans le Markdown
 Il faut que le markedown comprenne les données. On les place donc dans le répertoire puis on les incorpore au scripte en le traduisant :
 
```{r}
databondy <- read.csv("bondyInsee.csv",fileEncoding = "UTF-8")
dataidf <- read.csv("idfInsee.csv",fileEncoding = "UTF-8")

```
 
On constate qu'il y a 43 variables dans les deux jeux de données. 

On peut évaluer le nombre de ménages pauvres :

```{r}
tab <- table (databondy$Men_pauv)
etik <- names(tab)
barplot(tab, col =heat.colors(50), legend.text = T, border = NA, names.arg = names(tab), las = 2, main = "Nombre de ménages pauvres par carreaux de 200m à Bondy")
```

On peut le comparer avec les résultats de l'Insee

```{r}
tab <- table (dataidf$Men_pauv)
etik <- names(tab)
barplot(tab, col =heat.colors(50), legend.text = T, border = NA, names.arg = names(tab), las = 2, main = "Nombre de ménages pauvres par carreaux de 200m en IDF")
```

# Délimiter Bondy
## Créer la carte

On commence par faire la carte des bureaux de vote :

```{r}

library(sf)
vote <- st_read("vote.gpkg")
plot(vote$geom,col = terrain.colors (31),
     border = NA,
     main = "vote bondy")
fusion <- st_union(vote)
str(vote)

```

## Couper les carreaux de la carte
On désigne ensuite les zones tampons  de 10m et on les supprime:

```{r}
tampon <- st_buffer(vote, 10)
plot(tampon$geom)
```

