---
title: "DST"
author: "Louis PERRAUD 28604670"
date: "20/03/2022"
output: 
  html_document: 
    number_sections: yes
    toc: yes
editor_options: 
  chunk_output_type: console
---


```{r setup, include=FALSE}
knitr::opts_chunk$set(echo = TRUE)
knitr::opts_chunk$set(cache = TRUE)
# Passer la valeur suivante à TRUE pour reproduire les extractions.
knitr::opts_chunk$set(eval = TRUE)
knitr::opts_chunk$set(warning = FALSE)
```

J'active l'extension spatiale.
```{r}
library(sf)
```
J'importe les fichiers, je les renomme.

```{r}
Carraux <- st_read("data/insee.gpkg", "idf")
Limites <- st_read("data/vote.gpkg", "zone")
```

Je regarde la structure du tableau de données du carroyage et la carte correspondante.
```{r}
str(Carraux)
plot(Carraux)
```

Je regarde le résultat attendu.
```{r}
resultat <- st_read("data/insee.gpkg", "bondy")
plot(resultat)
```

D'après un site internet il faudrait le package rgeos qui n'est pas installé.
```{r}
install.packages(rgeos)
library(rgeos)
```
 Autre solution :
```{r}
test <- st_intersection(Carraux, Limites)
plot(test)
```
On voit que les cartes n'ont pas la forme attendue dans résultat, nous allons donc modifier le fichier Limites pour que ce problème soit réglé.
On obtient une enveloppe similaire à celle attendue :
```{r}
fusion <- st_union(Limites)
enveloppe <- st_convex_hull(fusion)
plot(enveloppe)
```
On refait l'intersection :
```{r}
carte <- st_intersection(Carraux, enveloppe)
plot(carte)
```
Cette fois-ci c'est le bon résultat.

2) On va maintenant faire quelques explorations statistiques.
Regardons le premier csv. On peut faire la fonction summary pour avoir déjà quelques statistiques.
```{r}
data <- read.csv("data/idfInsee.csv", fileEncoding = "UTF-8", dec = ",")
summary(data)
str(data)
```
Nous nous intéresserons aux âges des habitants.
```{r}
ages <- data[,27:36]
as.integer(ages[,1])
str(ages)
```
On convertit les âges en nombres car ce sont pour l'instant des caractères.
```{r}
ages <- data[,27:36]
for (i in 1:length(ages)){
  ages[,i] <- as.integer(ages[,i])
}
str(ages)
```
On fait la somme des colonnes.
```{r}
Somme<-apply(ages,2,sum)
Somme
```
```{r}
titres <- names(Somme)
```
On fait le graphique. Avant tout on change le nom des colonnes (n'y suis pas arrivé)
```{r}
titres <- names(Somme)
titres
for (i in 1:length(titres)){
  titres [,i] <- paste0("Individus d'age de", substr(titres[,i],5,7))
}
str(ages)
barplot(Somme, col = heat.colors(10), border = NA, main = "Pyramide des Âges", las=2, horiz = T)

```
On a obtenu une pyramide des âges. Faute de temps, on ne fera pas d'autre exploration statistique.
