---
title: "LE CARROYAGE DE L'INSEE A BONDY"
author: "Mariam OUATTARA"
date: '2022-03-10'
output: 
  html_document: 
    number_sections: yes
    toc: yes
editor_options: 
  chunk_output_type: console
---
#DECOUPAGE DES CARREAUX AUX LIMITES DE BONDY
```{r}
contenu <- list.files("data/idfinsee.csv")
car<- list.files("data/bondyinsee.csv")
#
library(sf)
zone <- st_read("data/vote.gpkg", "zone", quiet = TRUE,stringsAsFactors = F)
 resultat <- read.csv("data/bondyInsee.csv", encoding = "UTF-8")
#les lignes suivantes importe les donnée de bondy prensent dans le dossier data
bondy<- st_read("data/bondyinsee.csv", quiet=TRUE)
# cette ligne permet d'exporter l'objet bondy dans un dossier au format geopackage
st_write(obj = bondy, dsn = "data/insee.gpkg", layer = "bondy", delete_layer = TRUE)

```
```{r}
library(sf)
 data <- st_read("data/vote.gpkg", "zone")
 plot(data$geom)
 bondy<- st_convex_hull(st_union(data$geom))
 bondy<- st_as_sf(bondy)
 plot(bondy)
```
```{r}
# Chargement des données INSEE

 ```{r}
 insee <- st_read("data/Filosofi2015_carreaux_200m_metropole.gpkg")
 head(insee)
 idf <- st_read("data/regions-20180101-shp/regions-20180101.shp")
 idf <- st_transform(idf, 2154)
 idf <- idf [idf$code_insee == 11,]
 idfInsee <- st_intersection(insee, idf)
 st_write(idfInsee,"data/insee.gpkg","idf", delete_layer = T)
 ```


 # intersection spatiale bondy

 ```{r}
 bondyInsee <- st_intersection (idfInsee, limite)
 names(bondyInsee)
 st_write(bondyInsee, "data/insee.gpkg", "bondy")

 ```



 # enregistrement .csv

 ```{r}
 idfcsv <- idfInsee [,c(1:42), drop = T]
 class(idfcsv)
 bondycsv <- bondyInsee [, c(1:42), drop = T]
 write.csv(idfcsv, "data/idfInsee.csv", fileEncoding = "UTF-8")
 write.csv(bondycsv, "data/bondyInsee.csv", fileEncoding = "UTF-8")
 ```
```

```



```{r setup, include=FALSE}
knitr::opts_chunk$set(echo = TRUE)
```

