---
title: "Introduction"
author: "B. Maranget"
date: "20/01/2021"
output: 
  html_document: 
    number_sections: yes
    toc: yes
editor_options: 
  chunk_output_type: console
---


```{r setup, include=FALSE}
knitr::opts_chunk$set(echo = TRUE)
knitr::opts_chunk$set(cache = TRUE)
# Passer la valeur suivante à TRUE pour reproduire les extractions.
knitr::opts_chunk$set(eval = TRUE)
knitr::opts_chunk$set(warning = FALSE)
```

# Objet

L6ECSIG Construction et utilisation des SIG 2021/22
 (Gr. 6 Jeudi 18h - 20h Salle 217 sur le campus de Clignancourt)
 
  L'idée du cours est de consolider les acquis de la L2 et de familiariser les étudiants à la création (géoréférencement, vectorisation, gdb, ArcGIS Collector) et à la valorisation des données (Webmap, Dashboards, StoryMaps).

Dans ce cours, au lieu d'utiliser les outils ArcGIS, on part sur R / git et OSM mais l'objectif reste le même.

# Déroulé

```{r}
data <- read.csv("../data/deroule.csv", header =F, fileEncoding = "UTF-8")
knitr::kable(data)
```

Notez au passage que la semaine avant les vacances de Pâques les L3 n'ont pas cours puisqu'ils sont en stage de terrain. Il faut donc compter 11 séances + 1 séance de révision.


# Evaluation

régime du contrôle mixte, 

- c'est-à-dire une note de contrôle continu (coeff 1)

Deux évaluations : un DST et un projet maison 

- Elle sera accompagnée d'une note de partiel (coeff 2)

Examen qui se tiendra dans les deux dernières semaines de mai à une date qui nous sera communiquée ultérieurement. Il s'agit là d'une évaluation individuelle sur machine d'une durée de 2 h.


# Données

Données sur la commune de Bondy, données OSM et internes + carroyage INSEE

La collecte des données ne se fait pas sur le terrain mais à partir de sources internes et sur openstreet map.



# Bibliographie

https://framabook.org/r-et-espace/




